【裁判字號】    95,訴,24
【裁判日期】    950216
【裁判案由】    毒品危害防制條例
【裁判全文】
臺灣高雄地方法院刑事判決                95年度訴字第24號
公  訴  人  臺灣高雄地方法院檢察署檢察官
被      告  甲○○
上列被告因毒品危害防制條例案件，經檢察官提起公訴（94年度
毒偵字第9134號），被告於本院準備程序為有罪之陳述，經本院
合議庭裁定由受命法官依簡式審判程序獨任審理，判決如下：
    主  文
甲○○連續施用第一級毒品，累犯，處有期徒刑玖月。扣案第一
級毒品海洛因壹包（驗後淨重零點零參公克、空包裝重零點貳肆
公克），沒收銷燬之。
    事  實
一、甲○○前因竊盜及違反肅清煙毒條例案件，分別經台灣高雄
    地方法院以86年度易字第3532號判處有期徒刑5 月，本院以
    86年度訴字第2192號判決判處有期徒刑3 年4 月，均告確定
    ，合併定執行刑有期徒刑3 年7 月，並於93年3 月14日縮刑
    期滿執行完畢。又前於民國90年間因施用毒品案件，經本院
    以90年度毒聲字第879 號裁定令入戒治處所施以強制戒治，
    於90年8 月17日停止戒治出所接續執行他案刑期，於91年1
    月20日戒治指揮書期滿日前，停止戒治處分未經撤銷，視為
    執行完畢，並經檢察官於91年2 月8 日以91年戒毒偵字第
    107號為不起訴處分 。
二、詎甲○○猶不知悔改與戒除毒癮，復於強制戒治執行完畢後
    5 年內，另起施用第一級毒品之概括犯意，自94年9 月底某
    日起至同年10月20日上午9 時許，在高雄縣路竹鄉東安宮後
    方農田等地，以將毒品海洛因置於美娜水內使其溶解於美娜
    水中，再以注射針筒吸入該已溶解有海洛因之美娜水，注入
    手臂靜脈血管或身體其他部位之方式，施用第一級毒品海洛
    因多次，平均2 日施用1 次。嗣於同日9 時5 分左右，在高
    雄縣路竹鄉○○路105 巷旁華南銀行旁，為警盤查當場於甲
    ○○左前口袋內查獲疑似第一級毒品海洛因白色粉末1 包（
    驗後淨重0.03公克，空包裝袋重0.24公克），並經採集尿液
    實施檢驗，呈海洛因代謝物嗎啡陽性反應，始悉上情。
三、案經高雄縣政府警察局湖內分局報請臺灣高雄地方法院檢察
    署檢察官偵查起訴。
    理  由
一、本件被告所犯係死刑、無期徒刑、最輕本刑為3 年以上有期
    徒刑以外之罪，其於準備程序中就被訴事實為有罪之陳述，
    經法官告知簡式審判程序之旨，並聽取公訴人及被告之意見
    後，經本院裁定由受命法官獨任進行簡式審判程序，合先敘
    明。
二、右揭事實，業據被告甲○○坦承不諱，被告經警查獲時所採
    集之尿液，經送鑑驗結果，呈現有嗎啡陽性反應，有臺灣檢
    驗科技股份有限公司94年11月3 日濫用藥物尿液檢驗報告、
    尿液採證代碼對照表各1 紙附卷可稽（偵卷第30頁），而扣
    案白色粉末1 包，經送請法務部調查局鑑驗結果，含有海洛
    因成分（驗後淨重0.03公克、空包裝重0.24公克），有該局
    95年1 月6 日傳真調科壹字第220022257 號鑑定通知書1 紙
    在卷可稽（本院卷第18頁），足認被告自白與事實相符，應
    堪採信。又被告前於90年間因施用毒品案件，經本院以90
    年度毒聲字第879 號裁定令入戒治處所施以強制戒治，於90
    年8 月17日停止戒治出所接續執行他案刑期，於91年1 月20
    日戒治指揮書期滿日前，停止戒治處分未經撤銷，視為執行
    完畢，並經檢察官於91年2 月8 日以91年戒毒偵字第107 號
    為不起訴處分等節，有臺灣高等法院被告全國前案紀錄表及
    不起訴處分書各1 紙在卷可按。其於五年內再犯毒品危害防
    制條例第10條之罪。從而，本件事證明確，被告犯行應堪認
    定。
三、按海洛因業經公告列為毒品防害防制條例第2 條第2 項第一
    級毒品，不得非法持有、施用。核被告所為，係犯毒品危害
    防制條例第10條第1 項之施用第一級毒品罪。至被告施用第
    一級毒品時持有第一級毒品海洛因之低度行為，應為施用第
    一級毒品之高度行為所吸收，爰不另論罪。被告先後多次施
    用第一級毒品行為，時間緊接，方法相同，所犯係同一罪名
    之罪，顯係基於概括犯意為之，應依連續犯規定論以一罪，
    並加重其刑。又其前因竊盜及違反肅清煙毒條例案件，分別
    經台灣高雄地方法院以86年度易字第3532號判處有期徒刑5
    月，本院以86年度訴字第2192號判決判處有期徒刑3 年4 月
    ，均告確定，合併定執行刑有期徒刑3 年7 月，並於93年3
    月14日縮刑期滿執行完畢乙節，有臺灣高等法院被告前案紀
    錄表附卷可參，其受有期徒刑之執行完畢，五年以內再犯有
    期徒刑以上之罪，為累犯，依刑法第47條規定，遞加重其刑
    。爰審酌被告前因施用毒品案件，經觀察勒戒、強制戒治、
    不起訴處分後，竟再繼續施用毒品，顯見悔改意志不堅，且
    施用為期約月餘，惟念其施用毒品乃戕害自己身體健康，尚
    未危害他人，而扣案毒品量微，且其犯後坦承施用毒品犯行
    ，態度尚可等一切情狀，量處如主文之刑。
四、扣案白色粉末1 包，係第一級毒品海洛因（驗後淨重0.03公
    克、空包裝重0.24公克），已如上述，爰依同條例第18條第
    1 項前段之規定沒收銷燬之（包裝袋與毒品析離虛耗成本，
    並無實益，亦應併沒收銷燬之），至鑑驗耗用海洛因因已滅
    失，爰不併為沒收銷燬之諭知。
據上論斷，應依刑事訴訟法第273 條之1 第1 項、第299 條第1
項前段，毒品危害防制條例第10條第1 項、第18條第1 項前段，
刑法第11條、第56條、第47條，判決如主文。
本案經檢察官乙○○到庭執行職務。
中    華    民    國    95    年    2     月    16    日
                  刑事第十四庭  法  官  林瑋桓
以上正本證明與原本無異。
如不服本判決，應於判決送達後10日內，向本院提出上訴狀。
中    華    民    國    95    年    2     月    16    日
                                書記官  謝群育
附錄本件論罪科刑法條：
毒品危害防制條例第10條第1項
施用第一級毒品者，處 6 月以上 5 年以下有期徒刑。


司法院資訊處製作；財團法人民間司法改革基金會備份。
